# 求助陈版，不按比例分红的风险。

提问人：liuweisheng 时间：2021-06-18 21:28:12
求助陈版主，A个人持股C公司80%股权，B公司持股C公司20%股权。现C公司将全部分红支付给B公司，即A（为了避税）放弃分红权。是否符合相关规定，有无相关风险。 谢谢版主解惑。

回答人：chenyiwei
对此安排必须获得合理解释，并关注该安排是否为长期性的。仅仅为了避税并不是一个合理的解释，存在被税务机关进行特别纳税调整的风险。